【裁判字號】    98,交聲,2521
【裁判日期】    981231
【裁判案由】    違反道路交通管理處罰條例聲明異議
【裁判全文】
臺灣桃園地方法院交通事件裁定        98年度交聲字第2521號
原處分機關  交通部公路總局新竹區監理所桃園監理站
異  議  人
即受處分人  乙○○
上列異議人即受處分人因違反道路交通管理處罰條例案件，不服
交通部公路總局新竹區監理所桃園監理站中華民國98年9 月17日
桃監裁罰字第裁52-DB0000000號違反道路交通管理事件裁決書所
為之處分（原舉發案號：桃警局交字第DB0000000 號），聲明異
議，本院裁定如下：
    主  文
異議駁回。
    理  由
一、原處分意旨略以：異議人即受處分人乙○○於民國98年8 月
    26日晚間9 時4 分許，騎乘車牌號碼AS5-359 號重型機車行
    經桃園縣八德市○○路○段361 巷口，因「駕車行經有燈光
    號誌管制之交岔路口闖紅燈」，為桃園縣政府警察局八德分
    局員警擘開桃警局交字第DB0000000 號舉發通知單舉發。嗣
    經原處分機關依道路交通管理處罰條例第53條第1 項、第63
    條第1 項第3 款之規定，裁處受處分人罰鍰新臺幣（下同）
    1,800 元，並記違規點數3 點。
二、異議意旨略以：異議人當時係騎乘機車至便利商店繳納學費
    ，繳完後騎至介壽路二段361 巷口遭警以闖紅燈為由攔停開
    單，惟異議人穿越上開路口時距離紅燈時間尚有8 秒，並無
    闖紅燈之行為，爰依法聲明異議，請求撤銷原處分云云。
三、按「汽車駕駛人，行經有燈光號誌管制之交岔路口闖紅燈者
    ，處新臺幣一千八百元以上五千四百元以下罰鍰。」、「汽
    車駕駛人有下列各款所列條款之一者，除依原條款處罰鍰外
    ，並予記點：三、有第四十三條、第五十三條或第五十四條
    情形之一者，各記違規點數三點。」，道路交通管理處罰條
    例第53條第1 項、第63條第1 項第3 款分別定有明文。
四、經查：異議人確有於98年8 月26日晚間9 時4 分許，騎乘車
    號AS5-359 號重型機車行經八德市○○路○ 段361 巷口之事
    實，為異議所人不爭執，堪以認定。至異議人以前詞置辯，
    惟上揭違規事實，業據證人即本件舉發員警甲○○於本院訊
    問時具結證稱略以：「（法官問：舉發經過？）當時我在介
    壽路二段361 巷口，等違規車輛，發現該違規機車，從桃園
    市方向往大溪方向，左轉至361 號巷口內，我就直接給他攔
    下來，並且告知違規。」、「（法官問：你當天攔了另一台
    紅燈右轉的車輛？）當天攔下異議人的車之後，又來了一輛
    紅燈左轉彎的車。（法官問：意思是兩輛車的違規情形都是
    紅燈左轉？）是的。」、「（法官問：異議人說他的車是停
    在便利商店的前方有何意見？）我沒有看到他車停在哪裡，
    但是我確定我有看到斑馬線及停車線，異議人是從斑馬線及
    停車線的地方穿過來，我的位置可以清楚看到斑馬線及停車
    線。」等語在卷，而證人甲○○即員警就本件舉發之經過情
    節所證就舉發當時站立位置、所見之經過情節，陳述具體明
    確，且所述舉發過程連續不中斷，且卷內並無任何證據足資
    證明員警甲○○有何捏造事實違法取締之不法情事，復參酌
    員警執行公務時，本身即受有行政懲處責任之監督，且其到
    庭具結作證，更係以刑事責任擔保其證言之真實性，本件舉
    發員警既已到庭證述如上，且與異議人並不相識，彼此間亦
    無任何嫌隙，當不至甘冒涉犯偽證罪之風險，蓄意構陷異議
    人之理。另依證人甲○○所提違規現場圖、違規地點監視錄
    影畫面光碟及翻拍照片所示，異議人確於介壽路二段往大溪
    方向之路口為紅燈時，將其機車騎乘移動至便利超商前方大
    門，並直接闖越便利超商前介壽路二段往大溪方向路口之紅
    燈而左轉進入介壽路二段361 巷，益徵證人甲○○前開所證
    ，堪信為真。是異議人確有上開違規行為，至為灼然。異議
    人徒以前詞置辯，顯係卸責之詞，洵無足採。
五、綜上，異議人確有前揭違規行為，堪以認定。原處分機關據
    以援引前揭規定，對異議人裁處罰鍰1,800 元，並記違規點
    數3 點之處分，於法並無違誤或不當之處。
    本件聲明異議為無理由，應予駁回。
六、據上論斷，應依道路交通案件處理辦法第19條，裁定如主文
    。
中    華    民    國    98    年    12    月    31    日
                  交通法庭  法  官  林蕙芳
以上正本證明與原本無異。
如不服本裁定，應於裁定送達後5 日內向本院提出抗告狀。
                            書記官  莊凱男
中    華    民    國    99    年    1     月    7     日

司法院資訊處製作；財團法人民間司法改革基金會備份。
